【裁判字號】    97,審易,460
【裁判日期】    970519
【裁判案由】    竊盜
【裁判全文】
臺灣高雄地方法院刑事判決             97年度審易字第460號
公  訴  人  臺灣高雄地方法院檢察署檢察官
被      告  甲○○
上列被告因竊盜案件，經檢察官提起公訴（97年度偵字第6104號
），被告於準備程序進行中就被訴事實為有罪陳述，經告知簡式
審判程序之旨並聽取當事人之意見後，本院裁定由受命法官獨任
進行簡式審判程序，並判決如下：
    主  文
甲○○踰越牆垣，於夜間侵入住宅竊盜，累犯，處有期徒刑捌月
。
    事  實
一、甲○○前因違反職役職責案件，經國防部南地地方軍事法院
    95年度訴字第52號判決判處有期徒刑1 年確定，於民國96年
    2 月12日執行完畢。詎其猶不知悛悔，於97年1 月9 日17時
    許，先行翻越乙○○位於高雄縣湖內鄉○○○路73巷3 弄20
    號住處外側牆垣後，繼而由後門進入該址，再以徒手方式竊
    取乙○○所有之電腦1 組（包括主機、螢幕、滑鼠及鍵盤各
    1 台）與零錢包1 只（內有現金新台幣1000餘元）得手既遂
    ，直至同日18時許（是時已為夜間）方始離開現場。隨後陳
    駿旋於同日逕將上開電腦1 組載往設於高雄縣路竹鄉○○路
    1023號「竹豐當鋪」典當予不知情之劉俊宏（由台灣高雄地
    方法院檢察署檢察官另為不起訴處分在案）而據此得款1000
    元，再連同前開所竊得現金盡數花用殆盡。嗣因乙○○發現
    住處遭竊後主動提供自宅所裝設錄影機攝錄畫面並報警處理
    ，始為警循線查悉上情。
二、案經高雄縣政府警察局湖內分局報請臺灣高雄地方法院檢察
    署檢察官偵查起訴。
    理  由
一、被告甲○○所犯係刑法第321 條第1 項加重竊盜既遂罪，其
    法定刑為死刑、無期徒刑、最輕本刑為3 年以上有期徒刑以
    外之罪，於準備程序進行中被告就被訴事實為有罪陳述，由
    法官告知簡式審判程序要旨並聽取其與公訴人之意見，經被
    告同意適用簡式審判程序後，本院亦認無不得或不宜改依簡
    式審判程序進行之處，爰依刑事訴訟法第273 條之1 第1項
    、第284 條之1 規定裁定進行簡式審判程序，合先敘明。
二、前揭犯罪事實，業經證人乙○○、劉俊宏分別在警詢中證述
    綦詳，並有現場照片4 幀、贓物認領保管單及當票各1 紙在
    卷可稽，復由被告於本院審理中坦認上情不諱，足徵被告之
    自白確與事實相符，堪予採信。按刑法第321 條第1 項第1
    款所稱「夜間侵入住宅」乃兼指夜間入人住宅及日間侵入住
    宅繼續至夜間之情形而言，祗須侵入時為夜間或其侵入事實
    繼續至夜間，不問其行竊係在何時，均應成立該條款之罪，
    司法院院字第947 號解釋意旨可資參照。查本件茲據被告自
    承約在17時30分前即進入被害人住處行竊、直至同日18時許
    方始離開等語屬實，又案發當日日沒時間為17時31分一節，
    則據本院依職權調取中華民國97年日出日沒時刻表核閱屬實
    ，是以被告雖係日間侵入被害人住宅行竊，然因其直至夜間
    方始離去，揆諸上揭說明，仍應該當上述「夜間侵入住宅」
    之構成要件。其次，同條項第2 款所謂毀越門扇牆垣，係指
    毀損或超越及踰越門扇牆垣而言，最高法院22年上字第454
    號著有判例。倘行為人僅毀而不越或越而不毀即應僅舉其一
    ，非謂祇有毀或越之一種情形即可概稱之為毀越。查被告乃
    以徒手翻牆方式進入案發地點行竊財物，是其所為業已踰越
    牆垣並使其失卻防閑效用，亦合於刑法第321 條第1 項第2
    款所定加重情形。職是，本件事證明確，被告犯行洵堪認定
    ，應依法論科。
三、核被告甲○○所為，係犯刑法第321 條第1 項第1 款、第2
    款踰越牆垣、於夜間侵入住宅之加重竊盜既遂罪。公訴意旨
    漏未論及同條項第1 款所定加重條件，容有未恰，併予指明
    。再者，被告前因違反職役職責案件，經國防部南地地方軍
    事法院95年度訴字第52號判決判處有期徒刑1 年確定，於96
    年2 月12日執行完畢一節，有台灣高等法院被告前案記錄表
    1 件在卷足憑，是其前受有期徒刑執行完畢後、5 年內故意
    再犯本件法定刑為有期徒刑以上之罪，應論以累犯並加重其
    刑。爰審酌被告不思以己力正當謀生，反圖不勞而獲，及其
    犯罪動機、目的、手段、所竊財物價值非鉅，並兼衡其品行
    、生活狀況、智識程度與事後尚能坦承全部犯行、態度良好
    等一切情狀，酌情量處如主文所示之刑，以資懲儆。
據上論斷，應依刑事訴訟法第273 條之1 第1 項、第299 條第1
項前段，刑法第321 條第1 項第1 款、第2 款、第47條第1 項，
判決如主文。
中    華    民    國    97    年    5     月    19    日
                  刑事第七庭  法  官 陳明呈
以上正本證明與原本無異。
如不服本判決應於收受本判決後10日內向本院提出上訴書狀，並
應敘述具體理由，如未敘述上訴理由者，應於上訴期間屆滿後20
日內補提理由書狀於本院（均須按他造當事人之人數附繕本）「
切勿逕送上級法院」。
中    華    民    國    97    年    5     月    21    日
                              書記官 林明忠
附錄本判決論罪科刑法條：
中華民國刑法第三百二十一條
犯竊盜罪而有左列情形之一者，處六月以上、五年以下有期徒刑：
  一、於夜間侵入住宅或有人居住之建築物、船艦或隱匿其內而
      犯之者。
  二、毀越門扇、牆垣或其他安全設備而犯之者。
  三、攜帶兇器而犯之者。
  四、結夥三人以上而犯之者。
  五、乘火災、水災或其他災害之際而犯之者。
  六、在車站或埠頭而犯之者。
前項之未遂犯罰之。


司法院資訊處製作；財團法人民間司法改革基金會備份。
